【裁判字號】    89,易,1606
【裁判日期】    890711
【裁判案由】    違反建築法
【裁判全文】
臺灣臺中地方法院刑事判決                        八十九年度易字第一六六號
    公  訴  人  台灣台中地方法院檢察署檢察官
    被      告  甲○○
右列被告因違反建築法案件，經檢察官提起公訴（八十九年度偵字第二二八○九號）
，本院判決如左：
    主  文
甲○○違反依建築法規定停止使用之建築物，非經許可不得擅自使用之規定，未經許
可擅自使用，經制止不從，累犯，處有期徒刑陸月，如易科罰金，以參佰元折算壹日
。
    事  實
一、甲○○前於民國（下同）八十七年間因違反建築法案件，於八十七年三月二十九
    日經法院判處有期徒刑五月確定，並於八十七年四月二十日以易科罰金執行完畢
    。詎仍不知悔改，尚未經主管機關台中市政府核准，而領得變更使用執照，竟自
    八十八年八月二十日起，將設在台中區○○○路三二五號供住宅使用之建築物，
    擅自違規變更為「天使ＫＴＶ酒店」，供作為視聽歌唱場所，嗣經台中市政府工
    務局於八十八年九月三日會勘查獲，而於同年九月九日以八十八中工建字第六○
    一八一號函勒令停止使用，併科罰鍰新台幣（下同）六萬元；詎甲○○不遵從制
    止，仍繼續擅自使用，於同年十月二十一日經台中市政府工務局再度查獲，並於
    十月二十一日以八十八中工建字第○六八二五號處分書勒令停止使用，併科罰鍰
    十二萬元。甲○○於遭勒令停止使用後，猶不從制止而繼續擅自使用上開建築物
    ，迄同年十月二十八日經台中市政府工務局會勘現場後，再度複查而續查獲其仍
    繼續違規使用之情事。
二、案經台中市政府移請臺灣臺中地方法院檢察署檢察官偵查起訴。
    理  由
一、訊據被告甲○○矢口否認有為上開犯行，辯稱：當初與胡義雄約定每月以一萬五
    千元之代價由伊擔任名義上之負責人，但並未收過錢，伊亦曾要求變更負責人云
    云。經查：
（一）被告雖辯稱：實際上之負責人為胡義雄，伊僅為名義上負責人云云。然胡義雄
      於偵查中陳稱：伊僅是經理，伊薪資係由老闆之一的賴明舉發放薪資，且伊在
      八十八年九月底即離職（見偵查卷第三十九頁背面、第四十頁正面）等語明確
      。是被告所辯負責人為胡義雄一情，不足採信。
（二）又上開「天使ＫＴＶ酒店」係於八十八年八月二十日設立，而被告於八十八年
      八月間起即擔任該酒店之負責人，此從被告於本院審理時亦坦承：「申請時，
      我有到稅捐稽徵處簽名當負責人．．。」（見本院八十九年六月二十七日審理
      筆錄）等情即可得明證，此外並有台中市政府簽稿會核單一紙在卷可憑；且被
      告曾於八十七年間因違反建築法案件，經法院判處有期徒刑五月確定，是被告
      當知尚未經主管機關台中市政府核准，而領得變更使用執照，不得擅自將供住
      宅使用之建築物變更為視聽歌唱場所使用，仍願意擔任「天使ＫＴＶ酒店」之
      負責人，足見被告確有為上開犯行。
（三）被告上開未經取得使用執照，而違規經營之行為，業經台中市政府先後以行政
      處理勒令停止使用且併處罰鍰，有台中市建築物公共安全之構造及設備檢查紀
      錄表、上開台中市政府工務局函及台中市政府複查建築物違規使用案件處分書
      附卷可參。綜上諸情，被告所辯，顯係事後飾卸之詞，尚難採信。本件事證明
      確，被告犯行洵堪認定，應予依法論科。
二、核被告所為，係犯建築法第九十四條之罪。被告前於八十七年間因違反建築法案
    件，於八十七年三月二十九日經法院判處有期徒刑五月確定，並於八十七年四月
    二十日易科罰金執行完畢，五年內再犯本件有期徒刑以上之罪，為累犯，應依刑
    法第四十七條加重其刑。爰審酌被告之品行、犯罪動機、目的、手段、犯罪所生
    危害及犯罪後態度等一切情狀，量處如主文所示之刑，並諭知易科罰金之折算標
    準。
據上論斷，應依刑事訴訟法第二百九十九條第一項前段，建築法第九十四條，刑法第
十一條前段、第四十七條、第四十一條，罰金罰鍰提高標準條例第二條，判決如主文
。
中      華      民      國      八十九      年    七    月      十一    日
                                台灣台中地方法院刑事第二庭
                                審判長  法  官  蔡  名  曜
                                        法  官  林  靜  芬
                                        法  官  劉  麗  瑛
右正本證明與原本無異。
如不服本判決，應於送達後十日內向本院提出上訴狀 （須附繕本） ，上訴於台灣高
法院台中分院。
                                        書記官
中      華      民      國      八十九      年    七    月      十一    日
附錄論罪科刑法條
建築法第九十四條
依本法規定停止使用或封閉之建築物，非經許可不得自使用；未經許可自使用經
制止不從者，處一年以下有期徒刑、拘役或科或併科新台幣三十萬元以下罰金。


司法院資訊處製作；財團法人民間司法改革基金會備份。
